【裁判字號】    94,上訴,4214
【裁判日期】    950216
【裁判案由】    毒品危害防制條例
【裁判全文】
臺灣高等法院刑事判決                94年度上訴字第4214號
上  訴  人
即  被  告  甲○○
上列上訴人因違反毒品危害防制條例案件，不服臺灣臺北地方法
院94年度訴字第809號，中華民國94年11月30日第一審判決（起
訴
案號：臺灣臺北地方法院檢察署94年度偵字第8686號、併案審理
案號：同署94年度毒偵字第2598號、第2876號），提起上訴，本
院判決如下：
    主  文
上訴駁回。
    事  實
一、甲○○曾於民國90年間因違反毒品危害防制條例，經本院判
    處有期徒刑10月確定，又於91年間再因違反毒品危害防制條
    例，經本院及台灣台北地方法院（下稱台北地院）分別判處
    有期徒刑8月、6月確定，嗣經合併定應執行刑為有期徒刑1
    年10月，於94年3月1日假釋期滿執行完畢。另於89年間因施
    用毒品，經台北地院裁定送觀察、勒戒後，認有繼續施用毒
    品之傾向，再經台北地院裁定令入戒治處所施以強制戒治，
    期滿經台灣台北地方法院檢察署（下稱台北地檢署）檢察官
    於90年5月17日不起訴處分確定；又於90年間因施用毒品，
    經裁定令入戒治處所施以強制戒治，於91年9月25日戒治期
    滿執行完畢。詎猶不思悔改，於強制戒治執行完畢釋放後5
    年內，復基於施用第一級毒品海洛因之概括犯意，自94年5
    月間某日起，至同年9月底某日止，在台北市○○區○○街1
    18巷68弄2號住處，將毒品海洛因摻入香菸點燃吸用其煙氣
    ，或將海洛因加水溶解注射方式，每5至7日施用一次，連續
    施用第一級毒品海洛因。嗣於：(1)94年5月15日17時45分許
    ，在台北市○○區○○路與莒光路口，經警查獲持有毒品海
    洛因1包（淨重0.03公克，空包裝重0.17公克）；(2)94年6
    月4日17時30分許，在台北市○○區○○路54號前，經警查
    獲持有海洛因1包（淨重0.26公克，空包裝重0.33公克）、
    空塑膠袋90包及小吸管1只；(3)94年7月15日20時30分許，
    在台北市萬華區○○○路○段120號，經警查獲持有海洛因1
    包（淨重0.10公克，空包裝重0.19公克）。
二、案經台北市政府警察局萬華分局報請台灣台北地方法院檢察
    署檢察官偵查起訴，並由台北市政府警察局萬華分局報請台
    灣台北地方法院檢察署檢察官移送併辦。
    理  由
壹、程序部分：
    被告即上訴人甲○○經合法傳喚，無正當理由不到庭，爰不
    待其陳述，逕行判決。
貳、實體部分：
一、上述事實，業據被告甲○○於偵訊及原審理時坦白承認，又
    被告3次經查獲後，經採尿送驗結果，尿液均呈嗎啡陽性反
    應，有臺灣檢驗科技股份有限公司94年6月3日編號CH/2005/
    50902號（94年度偵字第8686號卷第54頁）、94年6月15日編
    號CH/2005/60100號（94年度毒偵字第2598號第5頁）、94年
    7月28日編號CH/2005/70457號（94年度毒偵字第2876號卷第
    5頁）濫用藥物尿液檢驗報告各1紙附卷可稽；扣案之白色粉
    末狀3包（共淨重0.39公克，空包裝重0.69公克），經法務
    部調查局鑑定之結果，均含有毒品海洛因成分，亦有法務部
    調查局94年7月7日調科壹字第020007210號（原審卷 (一)第
    22頁）、94年8月26日調科壹字第020004321號（94年度核退
    字第2747號卷第29頁）及94年9月20日調科壹字第020007382
    號（94年度核退字第3344號卷第20頁）鑑定通知書各1紙在
    卷可考，被告經查獲之小吸管亦有毒品海洛因之陽性反應，
    亦有台灣檢驗科技股份有限公司濫用藥物檢驗報告1紙在卷
    可參（原審卷 (二)第55頁），被告自白施用海洛因應與事
    實相符，應堪採信。被告於89年間因施用毒品，經台北地院
    裁定送觀察、勒戒後，認有繼續施用毒品之傾向，再經台北
    地院裁定令入戒治處所施以強制戒治，戒治期滿經台北地檢
    署檢察官於90年5月17日不起訴處分確定；又於90年間因施
    用毒品，經台北地院裁定令入戒治處所施以強制戒治，於91
    年9月25日戒治期滿執行完畢等情，有不起訴處分書、本院
    被告前案紀錄表在卷可稽。被告於強制戒治完畢後5年內，
    再犯本件施用毒品海洛因之犯行，事證明確，應依法論科。
二、核被告所為，係犯毒品危害防制條例第10條第1項施用第一
    級毒品罪。其持有毒品海洛因之低度行為，為施用之高度行
    為所吸收，不另論罪。被告前後多次施用第一級毒品之犯行
    ，時間緊接，犯罪構成要件，顯係基於概括犯意反覆為之，
    應依連續犯規定論以一罪，並依法加重其刑。檢察官雖僅起
    訴被告94年5月15日回溯96小時內之某時施用海洛因之犯行
    ，然被告其餘各次施用毒品海洛因犯行，與已起訴部分具連
    續犯裁判上一罪之關係，本院自得併予審理。又被告有事實
    欄所載之論罪科刑執行情形，有本院被告全國前案記錄表在
    卷可稽，其於5年以內再犯本案有期徒刑之罪，為累犯，依
    法遞加重其刑。
三、原審引用刑事訴訟法第299條第1項前段、毒品危害防制條例
    第10條第1項、刑法第11條、第47條、第56條，並審酌被告
    曾因施用毒品經觀察、勒戒及強制戒治，仍未能戒除毒癮，
    施用毒品對身心之危害，犯罪後坦承犯行態度良好等一切情
    狀，量處有期徒刑1年2月，並就扣案之毒品海洛因3包（共
    淨重0.39公克），依毒品危害防制條例第18條第1項前段之
    規定諭知沒收銷燬；扣案包裝海洛因用之包裝袋3只，係供
    裝毒品所用之物，扣案之空塑膠袋90只係被告預備分裝毒品
    海洛因之用，及扣案吸管1支係被告施用毒品之用，均為被
    告所有等情，併依刑法第38條第1項第2款之規定沒收。經核
    認事用法，並無違誤，量刑亦屬妥適，被告聲明上訴，核無
    理由，應予駁回。
據上論斷，應依刑事訴訟法第368條、第371條，判決如主文。
本案經檢察官柯麗鈴到庭執行職務。
中    華    民    國    95    年    2     月    16    日
                  刑事第十三庭  審判長法  官  曾德水
                                      法  官  范清銘
                                      法  官  杜惠錦
以上正本證明與原本無異。
如不服本判決，應於收受送達後十日內向本院提出上訴書狀，其
未敘述上訴之理由者並得於提起上訴後十日內向本院補提理由書
（均須按他造當事人之人數附繕本）。
                                      書記官  楊秋鈴
中    華    民    國    95    年    2     月    16    日
附錄：本案論罪科刑法條全文
毒品危害防制條例第10條第1項
施用第 1 級毒品者，處六月以上五年以下有期徒刑。


司法院資訊處製作；財團法人民間司法改革基金會備份。
